【裁判字號】    90,台上,7143
【裁判日期】    901122
【裁判案由】    殺人未遂等罪
【裁判全文】
最高法院刑事判決                                九十年度台上字第七一四三號
    上  訴  人  甲○○
右上訴人因殺人未遂等罪案件，不服台灣高等法院中華民國九十年九月七日第二審判
決（九十年度上訴字第一七一四號，起訴案號：台灣台北地方法院檢察署八十八年度
偵字第二三七六二號），提起上訴，本院判決如左：
    主  文
上訴駁回。
    理  由
一殺人未遂部分：
按刑事訴訟法第三百七十七條規定，上訴於第三審法院，非以判決違背法令為理由，
不得為之。是提起第三審上訴，應以原判決違背法令為理由，係屬法定要件。如果上
訴理由狀並未依據卷內訴訟資料，具體指摘原判決不適用何種法則或如何適用不當，
或所指摘原判決違法情事，顯與法律規定得為第三審上訴理由之違法情形，不相適合
時，均應認其上訴為違背法律上之程式，予以駁回。本件原判決綜合調查證據之結果
，認上訴人甲○○犯有刑法第二百七十一條第二項第一項殺人未遂罪（為累犯）之事
實，因認第一審判決就此部分論上訴人以上開罪名，並以上訴人為累犯，依刑法第四
十七條就有期徒刑部分加重其刑，另以上訴人為未遂犯，依同法第二十六條前段規定
減輕其刑後，再依先加後減之例，量處有期徒刑陸年，為無不合，予以維持，駁回上
訴人在第二審關於此部分之上訴，已詳認定犯罪事實之依據及憑以認定之理由，並
對上訴人否認具殺人犯意之辯詞，如何不足採信，均已依據卷內資料予以指駁及說明
，從形式上觀察，原判決並無違背法令情形。上訴意旨謂：上訴人於案發當日，先按
被害人劉進武住處門鈴許久，非惟無人應門，屋內復無其它聲響，上訴人確信屋內無
人，始憤而持搶朝屋內射擊，不料誤傷被害人，事後自電視報導始得悉已傷及被害人
，乃主動投案，足徵上訴人非基於殺人故意等語，係就原判決已詳為論斷與說明之事
項，再為事實上之爭執，殊非適法之第三審上訴理由。又上訴人具有殺人之不確定故
意，原判決理由二(二)８已詳述其調查審認之結果，難謂有調查未盡或理由不備之違法
。上訴意旨指其持槍射傷被害人行為，充其量僅該當過失傷害罪嫌，尚有誤會。此外
，上訴人徒憑己意，對原審職權之適法行使及原判決理由已詳為論斷之事項，任意爭
辯，顯與法定上訴第三審之形式要件不符，其此部分之上訴違背法律上之程式，應予
駁回。
二未經許可，持有可發射子彈具有殺傷力之改造手槍部分：
查第三審上訴書狀，應述上訴之理由，其未述者，得於提起上訴後十日內補提理
由書於原審法院，已逾上述期間，而於第三審法院未判決前仍未提出上訴理由書狀者
，第三審法院應以判決駁回之，刑事訴訟法第三百八十二條第一項、第三百九十五條
後段規定甚明。本件上訴人甲○○被訴未經許可，持有可發射子彈具有殺傷力之改造
手槍（與未經許可，持有子彈為想像競合犯）部分，不服原審判決，於民國九十年九
月二十日提起上訴，並未述理由，迄今逾期已久，於本院未判決前仍未提出，依上
開規定，其此部分之上訴自非合法，應予駁回。
據上論結，應依刑事訴訟法第三百九十五條，判決如主文。
中      華      民      國     九十     年     十一     月    二十二    日
                              最高法院刑事第六庭
                                  審判長法官  謝  家  鶴
                                        法官  洪  文  章
                                        法官  花  滿  堂
                                        法官  陳  世  淙
                                        法官  洪  佳  濱
      右正本證明與原本無異
                                              書  記  官
中      華      民      國     九十     年     十二     月     十七     日


司法院資訊處製作；財團法人民間司法改革基金會備份。
